【裁判字號】    99,上更(一),61
【裁判日期】    990624
【裁判案由】    殺人未遂
【裁判全文】
臺灣高等法院臺南分院刑事判決      99年度上更(一)字第61號
上  訴  人
即  被  告  乙○○
選任辯護人
即扶助律師  藍慶道  律師
上列上訴人因殺人未遂案件，不服臺灣臺南地方法院97年度訴字
第2275號中華民國98年4月2日第一審判決（起訴案號：臺灣臺南
地方法院檢察署97年度營偵字第1489號），提起上訴，經判決後
，由最高法院第一次發回更審，本院判決如下：
    主  文
原判決關於犯殺人未遂罪及定執行刑部分均撤銷。
乙○○犯殺人未遂罪，處有期徒刑陸年。
    事  實
一、緣乙○○與友人「劉俊宏」於民國（下同）97年7月5日，在
    臺南縣新營市某KTV與甲○○之表弟發生糾紛，乙○○為防
    止對方尋釁，乃於同日下午攜帶其於96年5月間，未經許可
    ，受友人「張江欽」之託，代為寄藏保管具殺傷力之捷克CZ
    廠七五型口徑九㎜制式半自動手槍一把（槍枝管制編號0000
    000000號，含彈匣）及口徑九㎜子彈七顆（公訴意旨誤認為
    六顆），平時藏放於臺南縣六甲鄉大丘村嶺南高幹二20-1左
    2電桿附近之工寮內（非法寄藏手槍罪部分，業經原審法院
    判處有期徒刑陸年，併科罰金新臺幣伍萬元，罰金如易服勞
    役，以新臺幣壹仟元折算壹日，扣案捷克CZ廠七五型口徑九
    ㎜制式半自動手槍壹把（槍枝管制編號0000000000號）沒收
    。復經本院及最高法院駁回上訴確定）之手槍及子彈，前往
    臺南縣新營市○○路210之1號「玄武宮」暫時藏放。翌(6)
    日晚上10時許，甲○○果率領多名男子至「玄武宮」與「劉
    俊宏」理論，惟因宮內不知名男子取出上開手槍及子彈，雙
    方拉扯爭奪槍枝之間，不慎走火擊中「劉俊宏」（此部分另
    由檢察官偵查中），甲○○乃與對方商議，請對方將退出彈
    匣放下手槍，甲○○亦鬆手並駕車離開現場。此時，因乙○○適抵達「玄武宮」，見上開手槍掉落於地面，且經他人告
    知甲○○駕駛車牌9565-GL號自小客車（係陳淑妙所有，甲○○向其夫郭志賢借用）正暫停於臺南縣新營市○○路206
    號「網路大亨網咖」店前（與「玄武宮」相隔46.1公尺），
    乙○○遂撿起該把手槍，並裝好彈匣，跑到「網路大亨網咖
    」店前，甲○○發覺有異，隨即駕車駛離現場。乙○○萌不
    確定之殺人犯意，已預見車上有人，朝該行進中之車輛追逐
    開槍射擊，極有可能貫穿車體射中人身而造成車內之人死亡
    之結果，仍不違背其本意，竟仍基於持有上開槍、彈朝甲○○駕駛之上開自小客車後車窗接續射擊6發，其中2枚（公訴
    意旨誤載為4枚）子彈貫穿後車窗玻璃射入車內，致後車廂
    玻璃上方及右下方各一個彈孔，後車廂玻璃破裂（毀損部分
    未據告訴），幸未打到甲○○，始倖免於難。嗣員警據報前
    往處理，分別在前述「網路大亨網咖」店前發現彈殼6顆、
    在臺南縣新營市○○路210之2號民宅鐵捲門上發現彈頭1顆
    、於車牌9565-GL號自小客車右後座上方天花板近門框處及
    後車窗噴水管處各發現彈頭1顆。案發後，乙○○又將該把
    手槍帶回臺南縣六甲鄉大丘村嶺南高幹二20-1左2電桿附近
    果園內藏放。嗣於97年8月25日晚上10時30分許，經警在高
    雄縣路竹鄉○○路與臺鐵火車平交道前拘獲乙○○，並循線
    在上開地點起獲藏放之手槍1把（含彈匣），始查悉上情。
二、案經臺南縣警察局新營分局報請臺灣臺南地方法院檢察署檢
    察官偵查起訴。
    理  由
壹、證據能力部分
一、按被告以外之人於審判外之言詞或書面陳述，除法律有規定
    者外，不得作為證據，刑事訴訟法第159條第1項定有明文。
    證人甲○○於警詢之供述，係屬傳聞證據，被告辯護人主張
    無證據能力，公訴人亦未主張有刑事訴訟法第159條之2情形
    ，則證人甲○○之警詢供述，自無證據能力，不得為本案證
    據。
二、再按被告以外之人於偵查中向檢察官所為之陳述，除顯有不
    可信之情況者外，得為證據，刑事訴訟法第159條之1第2項
    亦定有明文。考諸上開規定之立法意旨，係因檢察官依法有
    訊問被告、證人及鑑定人之權，證人、鑑定人並須依法「具
    結」，且檢察官向被告以外之人所取得之陳述，原則上均能
    遵守法律規定，不致違法取供，其可信性極高，為兼顧理論
    與實務，因而規定除顯有不可信之情況者外，得為證據。至
    於所謂「顯有不可信之情況」，非指陳述之實質證明力問題
    ，而係證據能力之要件，應由法院審查被告以外之人於偵查
    中向檢察官為之陳述是否具有證據能力，應以該陳述作成之
    客觀條件及環境，例如：陳述人於接受偵訊時之心理狀態是
    否健全、有無受到脅迫、利誘或欺詐等因素，作為判斷之依
    據。經查證人甲○○於檢察官偵訊中所為之陳述，係以證人
    之身分具結作證，而因檢察官與法官同為司法官，衡諸實務
    運作，檢察官實施刑事偵查程序，應能恪遵法定程序之要求
    ，未有違法取供之情事，自無所謂「顯有不可信」之情形，
    被告辯護人亦未舉證證人甲○○有受到脅迫、利誘或欺詐等
    因素，而有違法取供之情事，故上開證詞雖於審判外所為，
    然應為傳聞證據之例外，具有證據能力。
三、至於本件其餘認定事實所引用之本件卷內所有卷證資料（包
    含人證與文書證據、物證等證據），並無證據證明係公務員
    違背法定程序所取得，且當事人與辯護人於審判期日均陳明
    對卷內所有之卷證資料之證據能力沒有意見（見本院卷第39
    、40頁），且迄言詞辯論終結前，亦未聲明異議，則本件被
    告以外之人（除甲○○在警詢外）於審判外之陳述及本判決
    引用之資料，雖屬具傳聞性質之證據資料，惟依刑事訴訟法
    第159條之5之規定，本院審酌證人於審判外之陳述及該傳聞
    證據資料作成時之情況，核無違法取證或其他瑕疵，且為證
    明本件犯罪事實所必要之重要關係事項，認為以之作為證據
    為適當。故本件認定事實所引用之各項傳聞證據（包含人證
    與文書證據、物證等證據），既經當事人於審判程序同意作
    為證據，經審酌該言詞陳述或書面陳述作成時之情況，本院
    認為適當，自得為證據。
貳、實體部分：
一、訊據上訴人即被告乙○○固坦承有於上揭時地持槍射擊甲○○所駕駛之車輛不諱，惟矢口否認有殺人之犯意，辯稱：伊
    持手槍及子彈朝自小客車射擊，當時自小客車係靜止停在「
    網路大亨網咖」店前，車上並沒有人，目的只是要嚇跑對方
    ，伊並無殺人之意思云云。被告辯護人辯稱：證人甲○○所
    述伊聽到有人叫「毛堯」就馬上踩油門開車走了等語，顯與
    常情不合，又證人甲○○於警詢、偵查中及一、二審審理時
    之供述前後不一，顯互為矛盾，自難認其供述與事實相符，
    而射入車內之二發子彈角度及時間點，應係同一個時間點，
    車子應是在靜止狀態，且車內無人，亦經證人丙○○證明在
    卷，被告如有殺人犯意直接對駕駛坐射擊即可，何以僅二發
    射入車內，足見被告雖開槍，但沒有擊傷人，主觀上沒有殺
    人及傷害人之犯意云云。經查：
（一）被告乙○○持向甲○○所駕駛之車牌9565-GL號自小客車
      射擊之手槍及子彈，為捷克CZ廠七五型口徑9㎜制式半自
      動手槍1把（槍枝管制編號0000000000號，含彈匣）及口
      徑9㎜子彈7顆（公訴意旨誤認為6顆），係由不詳年籍姓
      名「張江欽」友人之託代為保管，平時藏放於臺南縣六甲
      鄉大丘村嶺南高幹二20-1左2電桿附近果園內之事實，業
      據被告乙○○於警詢、偵查及原審法院審理中自白不諱（
      見警卷第7頁、偵查卷第7頁、原審卷第8頁），復有扣案
      之手槍1把及被告在上開時地射擊後遺留之彈殼6顆、彈頭
      3顆。而上開手槍及彈殼經送內政部警政署刑事警察局鑑
      定，認手槍係口徑9㎜制式半自動手槍，研判為捷克CZ廠
      七五型，槍身、滑套、槍管號碼均為121170，槍管內具6
      條右旋來復線，擊發功能正常，可供擊發同口徑制式子彈
      使用，認具殺傷力，有內政部警政署刑事警察局97年10月
      20日刑鑑字第0970136009號鑑定書附卷可證（見偵查卷第
      77頁）。被告乙○○因上述未經許可寄藏手槍子彈罪，業
      經臺灣臺南地方法院以97年度訴字第2275號判處「乙○○
      犯非法寄藏手槍罪，處有期徒刑陸年，併科罰金新臺幣伍
      萬元，罰金如易服勞役，以新臺幣壹仟元折算壹日，扣案
      捷克CZ廠七五型口徑九㎜制式半自動手槍壹把（槍枝管制
      編號0000000000號），沒收」，該部分經被告乙○○分別
      向本院及最高法院提起上訴，均經本院及最高法院駁回上
      訴確定，亦有臺灣臺南地方法院97年度訴字第2275號、本
      院98年度上訴字第562號、最高法院99年度台上字第1100
      號刑事判決附於各該卷宗可稽。就該已確定部分並已送執
      行，而前開手槍（子彈已全部用罄，未諭知沒收）亦已經
      執行沒收，亦有臺灣高等法院臺南分院檢察署99年3月15
      日檢察官執行指揮書（甲）及執行罰金易服勞役指揮書各
      一紙在卷可憑（見本院本審卷第3、4頁）。
（二）被告乙○○持向甲○○所駕駛之車牌9565-GL號自小客車
      射擊之手槍及子彈，確為前開已判決確定之手槍及子彈，
      及除甲○○在「玄武宮」與「劉俊宏」理論，因宮內不知
      名男子取出上開手槍及子彈，雙方拉扯爭奪槍枝之間，不
      慎走火擊中「劉俊宏」之一發子彈外，其餘剩下的六發子
      彈確由被告乙○○全部持向甲○○所駕駛之車牌9565-GL
      號自小客車射擊，已全部用罄，迭據被告乙○○供承在卷
      （見警局卷第4、5、6頁、偵查卷第7、8、9、23、27、46
      、56頁、原審卷第8、93頁、本院上訴卷第49頁、本審卷
      第40、73頁背面）。復有原送鑑手槍（槍枝管制編號0000
      000000號）試射之彈殼，經與內政部警政署刑事警察局檔
      存涉槍彈殼檔案比對結果，發現與臺南縣警察局97年7月7
      日南縣警鑑字第0970702902號刑事案件證物採驗紀錄表送
      鑑「甲○○遭槍擊案」內6顆彈殼之彈底特徵紋痕均相吻
      合，認均係由該槍枝所擊發，亦有內政部警政署刑事警察
      局97年10月21日刑鑑字第0970159834號函附卷可證（見偵
      查卷第82頁）。益足證被告乙○○持向甲○○所駕駛之車
      牌9565-GL號自小客車射擊之手槍及子彈，確為前開已判
      決確定之手槍及子彈，被告乙○○此部分之自白核與事實
      相符。
（三）被告持上開槍、彈朝甲○○駕駛之上開自小客車後車窗接
      續射擊6發，僅其中2枚（公訴意旨誤載為4枚）子彈貫穿
      後車窗玻璃射入車內，致後車廂玻璃上方及右下方各一個
      彈孔，後車廂玻璃破裂，幸未打到甲○○，始倖免於難。
      嗣員警據報前往處理，分別在新營市○○路與中華路口之
      「網路大亨網咖」店前靠近中華路口斑馬線上，發現由東
      南向西北方向排列之彈殼6顆、在臺南縣新營市○○路210
      之2號民宅鐵捲門上發現彈頭1顆（此一顆部分為在「玄武
      宮」甲○○與不詳姓名之人搶槍發生槍枝走火，非被告所
      射擊）、於車牌9565-GL號自小客車右後座上方天花板近
      門框處及後車窗噴水管處各發現彈頭1顆等情，復有被告
      在上開時地射擊後遺留之彈殼6顆、彈頭3顆、新營分局「
      0706」勘察採證報告1份、現場勘查圖（案發當時甲○○
      駕車係沿新營市○○路左轉中華路，在轉彎處停車後，往
      中華路向西方向離開現場，該圖所載甲○○駕車離開現場
      之行向有誤，見本院上訴卷163頁背面及本審卷95頁背面
      甲○○之供述，及在現場勘查圖上以鉛筆打勾註記）、刑
      案現場照片（彈殼分佈、車牌9565-GL號自小客車後車廂
      玻璃破裂及子彈射入照片），勘查現場及起獲槍枝過程照
      片共30張等在卷可佐（見警局卷第27、33-47、54頁以下
      ）。而玄武宮實際離「網路大亨網咖」店前相隔46.1公尺
      ，被告對車射擊，實際射到車牌9565-GL號自小客車為二
      發子彈，亦經臺南縣警察局新營分局99年5月10日南縣營
      警偵字第0990017107號函在卷可稽（見本審卷第66頁）。
（四）被告持槍自車牌9565-GL號自小客車後方開槍時，甲○○
      正坐在該車駕駛座上，甲○○駕車自玄武宮離開後至車子
      返還中途並未下車等情，業據證人甲○○於偵查中具結證
      稱：「當天晚上我和朋友約5、6個人去玄武宮找劉俊宏，
      因為他跟我舅舅的兒子吵架，我去找他理論，結果就起了
      衝突，我有看到二個不認識的男子，其中一人拿一支手槍
      ，然後我就跟他搶，結果槍枝走火打到劉俊宏，同來的人
      大家都跑光了剩下我一人，拉扯中，我叫他要把彈匣退出
      來我才要放手，放手之後我就走出來，上了我9565-GL 這
      台車，我回轉去三民路跟中華路那裡，看到我的朋友，跟
      我的朋友講話，然後就有人叫我的名字「毛堯」，我看情
      況不對就踩油門加速離去，然後就聽到槍聲，之後察看才
      知道車子中槍，中在後面的擋風玻璃，還有旁邊的後車燈
      上方」、【車上只有我一個人】等語（見偵查卷第108頁
      ）。復於原審到庭證述：「（你們到的時候，發生什麼事
      情？）我就叫俊宏出來，俊宏有走出來到玄武宮走廊，我
      跟俊宏一見面就發生拉扯，我就聽到好像放鞭炮的聲音，
      其他人都跑光了，就剩下我們兩個，還有兩個人從樓上走
      廊下來，其中1個人拿槍，我就放掉俊宏，跟那個拿槍的
      人在搶槍，結果不小心槍就打到俊宏，我也不知道為什麼
      槍會擊發，俊宏就中槍了，我不知道他有沒有流血，拿槍
      的人叫我把槍放掉，我說他先把彈匣退掉，我才放掉，他
      就把彈匣退下來放在沙發上，我就放手走出來…」、「（
      你走出玄武宮之後情形為何？）我走出玄武宮之後就開車
      ，我的車子就停在玄武宮門口，我迴轉到三民路跟中華路
      口時，看到我朋友，我就停下來跟我朋友講話，我朋友本
      來是在網咖裡面打電腦，因為聽到有人吵架，就走出來在
      網咖的外面，我朋友是站在網咖門口旁邊的角落，我是坐
      在駕駛座上跟他聊天，我的朋友綽號叫『蕃薯』（台語）
      ，【與我聊天時旁邊應該沒有人在】，然後就有人叫我『
      毛堯』，我就把車開走了，車子還給朋友後，我朋友郭志
      賢就發現有彈孔…」、「（你是如何到達網咖的？）我把
      車子迴轉過來，我把車子停在網咖的角落裡，我是逆向停
      車的，車子是停在中華路的東西向」、「（你在車上都沒
      有聽到開槍的聲音？）有聽到放鞭炮的聲音，我不知道是
      怎麼回事」、「（叫你『毛堯』的人，是否就是跟你聊天
      綽號『蕃薯』的人？）不是」、「（你跟你朋友『蕃薯』
      正在聊天，為什麼你聽到有人在叫你『毛堯』，你就把車
      子開走？）因為玄武宮剛發生那種開槍的事情，我聽到有
      人叫我，我很害怕就跑了」、「（你聽到有人叫你『毛堯
      』，為何不會覺得是你朋友在叫你？）我的朋友都跑光了
      」、「（你聽到有人叫你『毛堯』，你就馬上踩油門開車
      走了？）是的」、「（你在開車時，是在何時又聽到『鞭
      炮』的聲音？）已經開離二、三十公尺了，我有聽到鞭炮
      聲音，至於有幾聲，我不清楚」、「（你在玄武宮裡面除
      了你聽到的槍聲外，還有無聽到別的槍聲？）只有聽到那
      1次槍聲」、「（你把車子停在網咖前面大約多久？）大
      約一、二分鐘」、「（在這一、二分鐘，你有無下車？）
      【我都沒下車，我都坐在駕駛座上跟蕃薯聊天】」、「（
      97年7月6日在玄武宮發生槍擊案後，從你離開玄武宮到網
      咖遇到『蕃薯』，然後再離開，這整個過程中你有無下車
      離開過你所駕駛的9565-GL號自小客車？）【都沒有下車
      過】」、「（提示警卷第9565-GL號自小客車照片，是否
      為你案發時所駕駛的車輛？是否後車窗已經整個裂成網狀
      的樣子？）是的」、「（你在要離開玄武宮時，你所開的
      這台車子，後車窗是否已經裂成網狀的樣子？）沒有」等
      語甚詳（見原審卷第75-84頁）。於本院上訴審時亦證稱
      ：「是在圖面十字路口（即警卷第27頁，三民路與中華路
      口）西南角網路大亨網咖發生槍擊的」、「之後沿著中華
      路往西離開」等語（見本院上訴卷第163頁背面）。又於
      本審亦證稱：「離開玄武宮後，我開車開到中華路與三民
      路口網咖時，剛好有朋友綽號｛蕃薯｝在叫我，我將車停
      在角落，車頭往中華路西邊方向」、「（在該地點除你與
      有朋友為，有沒有其他人？）印象中只有我跟他說話而已
      ，沒有印象有其他人」、「（後來為何把車開走？）我跟
      蕃薯說話沒多久，有人叫我外號毛堯，聲音從側面三民路
      那邊出來，剛發生這種事，又是與朋友不同的聲音，我轉
      頭看有人跑過來，我就開車走了」、「在玄武宮那邊，我
      與人搶槍當時，槍枝走火射擊到劉俊宏，我的朋友當時都
      走光了」、「（你與綽號蕃薯說話的時候有無下車？）應
      該沒有」、「因為剛發生那件事，所以我聽到有人叫毛堯
      ，我就開車走，我沒有看到追我的人開槍」、「當時我很
      緊張沒有注意，我將車子還給朋友時，我朋友才告訴我車
      子有損害」、「有聽到炮聲，槍聲與炮聲我分不清楚，也
      聽不出來」、「（再確認一次，不管槍聲、炮聲，是你開
      走時才聽到，還是你還停在那裡角落時就聽到？）【我開
      車走後才聽到】」、「（你在警方那邊說，你有看到有人
      拿槍出來，走到你車位置，你才加油門開走。後來又說：
      你看到拿槍的人對你車後面開槍，你害怕才加油門開走。
      到底如何？）我沒說他有拿槍開我的車。我是說看到有人
      叫我，我就趕快開車走」、「（你說開車還給郭志賢大約
      開二十幾分鐘，你還車給郭志賢，之前都沒發現擋風玻璃
      破裂？）是。是還車之後郭志賢發現的」、「（你開車的
      二十多分鐘都沒有看後視鏡？）我習慣看兩邊的後視鏡」
      、「（你在地院說離開網咖二、三十公尺才聽到炮聲，會
      不會判斷錯誤？）照我開的速度應該沒有錯」、「（再確
      認你一次，你與蕃薯說話時到底有無下車？）【沒有】」
      、「（其中二顆子彈射進車內右後座，為何沒有聽到？）
      加油門的聲音很大聲，打在後面的聲音不大，又當時緊張
      我只看前面」等語（見本審卷第95-100頁），已說明證人
      甲○○離開玄武宮後，在離46.1公尺之「網路大亨網咖」
      店前轉角處，發現其友「蕃薯」因聽到不遠處有吵雜聲音
      ，自網咖出來探個究竟時，與其在轉角處搖下車窗聊天，
      並未下車，因有人呼叫證人之綽號「毛堯」，經轉頭見有
      人追出來，因與其朋友聲音不同，又剛發生槍枝走火情形
      ，因懼怕而將車開走，旋即聽到車後有炮聲（自承炮聲與
      槍聲分不清楚），因緊張及僅看二側後視鏡，未即時發現
      後車窗破裂，待還車才由其友發現等情，證述明確，並無
      與常情不符之處，且核與被告乙○○自承有對該車後車廂
      射擊相符。
（五）被告及其辯護人雖以前詞置辯，惟查：
    (一)被告辯護人於本審聲請傳訊證人丙○○，係證人向被告指
      甲○○所駕駛車輛停放位置之人，可證明甲○○所駕駛車
      輛停放位置及其當時停放後甲○○有無下車之事實。證人
      丙○○於本審99年5月13日辯護人詰問時固證稱：「（你
      於民國97年7月6日晚上10點左右在那裡？）我騎機車要去
      玄武宮跟人家泡茶，然後我看到外面有很多人，我以為吵
      架，所以我沒有進去我在網咖旁邊看，看時就有一個人開
      車出來很快，停在網咖旁邊，裡面有一人下車跑很快跑出
      去我不知道跑去那裡。有人跑過來，問我開車的人跑去那
      裡，我說不知道，他開車到網咖旁邊就跑走」、「 (你看
      到第一個跑出來的人開什麼車？車型？幾個人？男或女？
      ）壹台黑色的休旅車，只有一個人，是男生開車的」、「
      （你有無看到他車子停放在那裡（辯護人提示現場圖板）
      ？網咖的旁邊。逆向停放，車靠路邊，車頭朝西，是從三
      民路左轉逆向停放」、「（看到他停放之後，還有看到什
      麼？）有一個男生下車，他就跑去中華路，跑很快。再來
      就是有一個人問我開車的人跑去那裡」、「（當時問你的
      人是否現場的被告（當場指認）？是，他問我開車的人跑
      去那裡」、「（你有無說他車子停在那裡？）我說剛才停
      的位置，我跟他講完之後，他朝車子開槍，然後我騎機車
      就走了」、「（你看到他開槍的時候，你就騎車走了，沒
      有停留在現場繼續看？）對」、「（有無看到這個人逆向
      停放，跟人家聊天還是怎樣？）直接停放馬上下車往中華
      路跑走」等語（見本審卷第74頁背面至75頁背面）。於審
      判長詢問時證稱：「我那一天是要去玄武宮不是去網咖，
      我是站在網咖轉角的地方，那個地方不是玄武宮，因為玄
      武宮外面很多人，我以為吵架，所以沒有進去，我當場有
      看到射擊，我看他開槍之後我就走了，就沒有在現場了，
      我不是被告乙○○這邊的人，也不是開車的甲○○那邊的
      人，我是玄武宮的人，我在轉角那裡停留四、五分鐘，我
      是常到玄武宮裡面的小孩，我在那邊見過乙○○幾次，和
      他不熟」、「（你不熟，為何他找你作證？）乙○○的母
      親找我的，他去玄武宮問當時在現場的人，他透過很多人
      才找到我的」、「（他怎麼知道你在現場？）他透過很多
      人才找到我」、「我那天確實在那裡有看到當時情形，我
      不認識甲○○，【我沒有出去跟別人說我有看到這件事情
      】，是被告的母親問我才說的，我常去玄武宮，那天我本
      來要去玄武宮，結果那邊很多人好像在吵架，我就在網咖
      轉角那邊看，我在現場看到被告開槍，他開槍位置就在轉
      角那裡，離我站的位置有一公尺左右，我看完開槍後才走
      ，他開幾槍我忘記了」、「（你所看到的那台車，看到的
      時候是停在網咖，還是沒有停？）我看到他開車到那個位
      置。我先到達網咖，那台車才很快的從玄武宮開過來」、
      「（他開車來時，玄武宮的人沒有跟出來？）我只看到乙○○從玄武宮出來」、「（認識乙○○否？）在玄武宮有
      看到他好幾次，不熟」、「（有看到開車的人長相？）沒
      印象，有看到他出來而已，很快就跑掉了，跑往中華路，
      我沒有進去玄武宮」等語（見本審卷第75頁背面至78頁）
      。依證人丙○○前開所證，固證明甲○○所開之車停在轉
      角之處，旋即下車跑走，於被告射擊時該車係無人狀態等
      情，然查：
      1.被告於警詢時稱「我開槍時，甲○○所帶去的人有看見
        」、「我向對方車輛開槍時沒有人陪同」、「當時就只
        有我一人持槍向甲○○的車輛開槍射擊，沒有其他人陪
        同在場，我確定」、「我開槍時該處沒有人車出入」等
        語（見偵查卷第27、46頁、103、104頁）。而證人甲○○於本院前開所證：其與綽號「蕃薯」聊天時，沒有印
        象有其他人在場；於原審時亦證稱：「蕃署」與我聊天
        時，旁邊應該沒有人在等語（見原審卷第76頁）。依上
        開被告乙○○之自承開槍朝甲○○所駕駛之車輛射擊時
        當時並無人在場，與證人甲○○所證情節相符。又依被
        告所述，縱有他人在場，亦係甲○○所帶去的人有看見
        云云，然依證人丙○○前述所證，其非甲○○所帶之人
        ，並不認識甲○○，且因常在「玄武宮」出入，與被告
        有數面之緣，認識被告。發生此事已將屆二年，歷審均
        未稱有人在場見聞，何以事後於本審始請自稱在場看到
        之證人丙○○作證？況且如依證人丙○○前開所證，被
        告還跑過來問他，開車的人跑去那裡，證人說不知道，
        說開車的人開車到網咖旁邊就跑走云云，如有此情事，
        何以被告不知道確有人在場看到？是以證人丙○○當時
        是否確實有在場，已不無可疑？
      2.依被告辯護人主詰問證人「僅問：你於民國97年7月6日
        晚上10點左右在那裡？」時，證人丙○○即將前後情節
        講述清楚，且重點在於車子係停放靜止，車上之人已跑
        掉，被告開槍射擊時車上係無人，核與被告之抗辯相符
        。惟查本件發生在民國97年7月6日晚上，離99年5月13
        日詰問時已歷時一年十月之久，依一般人當無即時記憶
        該時點之情節，且僅問在那裡（即地點），證人卻即說
        出全部情節，除事先已有接觸外，顯與常情有違。
      3.證人前述稱「乙○○的母親找我的，他去玄武宮問當時
        在現場的人，他透過很多人才找到我的」、「我沒有出
        去跟別人說我有看到這件事情，是被告的母親問我才說
        的」云云，證人既未對任何人說出其有看到槍擊之情形
        ，且當天原來是要到「玄武宮」泡茶，因見到該處有吵
        架未進去而前往網咖轉角處因而看到槍擊後即離去，並
        未再進去「玄武宮」，則「玄武宮」內之人何以知道證
        人有看到而告知被告母親，其再告知被告母親其見到之
        情節，被告再據而聲請傳訊？顯與常情有悖，疑竇重重
        。
      4.依證人前述係證述97年7月6日晚上10點左右他騎機車要
        去「玄武宮」跟人家泡茶，然後看到外面有很多人，以
        為吵架，所以沒有進去「玄武宮」，就到網咖轉角旁邊
        觀看，被告有問他，他跟被告講完之後，被告就朝車子
        開槍，然後證人即騎機車就走了，沒有停留在現場繼續
        看，他沒有進去玄武宮云云，然又證述他是常到玄武宮
        裡面的小孩（證人係80年8月4日出生，當時即將滿十七
        歲）云云，依常情證人既係常到「玄武宮」，而「玄武
        宮」又發生吵架情形，依前述因搶槍發生槍枝走火而傷
        人，甲○○這邊之人即已全部跑光，則僅剩「玄武宮」
        之人，應為證人所認識之人，以小孩子較好奇，當天焉
        有未再進去之理？是亦與常情未合。
      5.依證人丙○○所證，證人甲○○係將車停在新營市○○
        路與中華路交岔口轉角處即下車離開，被告射擊時未在
        車上云云，然為證人甲○○所否認，證人甲○○始終證
        稱其在該轉角處搖下車窗與綽號「蕃薯」聊天，從未下
        車，聽有人叫其「毛堯」，非其朋友聲音，因剛發生槍
        枝走火之事，又見有人跑向其車子，旋即將車開走，已
        見前述，與證人丙○○所證，大相徑庭。本院就此於99
        年6月10日再問證人甲○○「（再確認你一次，你與蕃
        薯說話時到底有無下車？）沒有」、「（丙○○於本院
        99年5月13日作證說開車的人有下車逕自逃走，你到底
        你有無下車？）我沒有下車」、「（到底你們兩個誰說
        得對？）應該我本人，我自己有無下車我難道會不知道
        」等語，均見前述。本院審酌證人丙○○如前所述有諸
        多與常情不符，認應以證人甲○○所述為可採。是以證
        人丙○○前開所證，不足為被告有利之證據。至於證人
        丙○○前開於本院具結證述，是否涉及偽證，自應由檢
        察官查明，併此敘明。
    (二)被告辯護人以證人甲○○於警詢、偵查中及原審審理時之
      證述：其原先陳述其車輛行進間看到有人持槍走來，其始
      踩油門離去，於離去時該男子開槍射擊等語，嗣又改稱其
      駕車離開玄武宮，行至新營市○○路與中華路口時就見另
      名男子持槍朝伊駕駛車輛後方開槍，其始加油門離去等語
      ，嗣又於偵查中改稱去三民路跟中華路看朋友，跟朋友講
      話，然後有叫伊綽號「毛堯」，伊看情況不對，就踩油門
      加速離去，然後就聽到槍聲等語，嗣於原審稱係聽到有人
      叫其「毛堯」就馬上踩油門開車走了，已經開離二、三十
      公尺，就聽到鞭炮聲，沒有發現有人在後開槍，開車時沒
      有看後視鏡等語，又其原先供稱車子行進中看到有人持槍
      走來，始加速離去，後又自承車子有停下與朋友聊天，因
      聽到有人叫其綽號「毛堯」始加速離去等語，且所述開車
      沒有看後視鏡，嗣後還車始由其朋友郭志賢發現彈孔等語
      ，顯不合常理，且於檢察官詢問：「（你的車子到底是你
      開車走之前或之後才被槍擊？）我無法確定」等語，前後
      供述不一，互為矛盾，顯係出於報復杜撰為不實之指控云
      云。然查證人甲○○於警詢之證述本院認無證據能力已未
      加引用，依上開（四）證人甲○○於偵查中稱：「與我朋
      友講話，然後就有人叫我的名字「毛堯」，我看情況不對
      就踩油門加速離去，然後就聽到槍聲」等語，當時僅未供
      稱其朋友係綽號「蕃薯」，然亦供稱係開車離去後始聽到
      槍聲。於原審稱：我走出玄武宮之後就開車，我的車子就
      停在玄武宮門口，我迴轉到三民路跟中華路口時，看到我
      朋友，我就停下來跟我朋友講話，然後就有人叫我『毛堯
      』，我就把車開走了，因為玄武宮剛發生那種開槍的事情
      ，我聽到有人叫我，我很害怕就跑了而我的朋友都跑光了
      ，聽到有人叫『毛堯』，我就馬上踩油門開車走了，在開
      車時是已經開離二、三十公尺了，我有聽到鞭炮聲音，車
      子還給朋友後，我朋友郭志賢就發現有彈孔等語，經核前
      後供述除係槍聲或鞭炮聲未符外，並無不合情形。本審就
      該情節，於辯護人詰問及審判長之詢問時如前述（四）明
      確證述：我跟蕃薯說話沒多久，有人叫我外號毛堯，聲音
      從側面三民路那邊出來，剛發生這種事，又是與朋友不同
      的聲音，轉頭看有人跑過來，所以我就開車走了。在玄武
      宮那邊，我的朋友當時都跑光了，當時因為很緊張沒有注
      意，車窗被打破，待將車子還給朋友時，朋友才告訴我。
      雖然有聽到炮聲，槍聲與炮聲渠分不清楚，也聽不出來，
      我開車走後才聽到槍聲或炮聲。我沒說被告有拿槍射擊我
      開的車，是說看到有人叫我，我就趕快開車走，我因習慣
      看兩邊的後視鏡，且加油的聲音很大聲，打在後面的聲音
      不大，又當時緊張僅看前面，所以不知車窗破裂，當時在
      地院說離開網咖二、三十公尺才聽到炮聲，照我開的速度
      應該沒有錯等語，已詳加說明，所述並無與常情或常理不
      合。
    (三)被告辯護人以本件所擊發六槍中擊中甲○○車輛二發，其
      中一發經量測量結果與法線水平夾角約30度，射入角往下
      約3.5度，第二發經量測量結果與法線水平夾角約35度，
      射入角往下約7度，發現該二發所射入之法線水平角度機
      幾乎呈現一致且平行，僅高度差異而已，被告站立於車後
      射擊，該車輛如係甲○○所述已離二、三十公尺之遠，顯
      不可能該二發子彈呈現平行，顯見甲○○所述不實，依常
      情足認當時系爭二發彈著，【應屬於車輛及射擊人均為靜
      止狀態所為】，且係於車左後方距離約2至3公尺，與被告
      先前所供相符云云，並請求將系爭手槍送內政部警政署刑
      事警察局，分別二次各裝六發制式子彈，以一般正常人擊
      發之方式連續擊發，紀錄各個彈殼與持槍射者及射擊槍枝
      之相對位置、彈射高度、方位及距離，以釐清彈殼拋射之
      高度、方位、距離與當時射擊者之可能位置。及將其所製
      作位置圖（即本院卷第55頁）之射擊可能位置朝距離2、
      30公尺前進中之系爭車輛射擊，子彈是否可能如台南縣警
      察局勘察採證報告所示一發與法線水平夾角約30度，射入
      角往下約3.5度，第二發與法線水平夾角約35度，射入角
      往下約7度，以證明證人甲○○開車離開現場之際，被告
      朝其車輛開槍之證述與事實不符云云。然查：
      1.被告於偵查中供稱「我持槍向甲○○座車射擊，我與甲○○的車子距離大約隔1間房子的距離」、「車尾離我
        約一公尺多。我當時人站在車尾的左邊，我對著車子的
        後面開槍」等語（見偵查卷第27、52頁）；於原審供稱
        ：「我開槍時，我站在車子左後方，也就是司機座後面
        ，距離約三、四步，我是朝車子的後面開槍、子彈均是
        朝同一個方向射擊，【我沒有改變射擊的方向】」、「
        【我開這六槍時，我越開越靠近】」、「我開最後一槍
        時，我沒有站在同樣的位置，我距離車子應該有比較近
        ，但也沒有很近，【約前進一、二步而已】」等語（見
        原審卷第10、93頁）；於本審供稱：「（提示警卷27頁
        現場勘查圖）警方到現場看有六個彈殼分佈，即從網咖
        沿到斑馬線。你當時第一次射擊是在何位置？）【就是
        在該勘查圖第一個打一個Ｘ的位置】」、「【打這六發
        子彈有移動幾步，就是在圖打第二個ＸＸ的地方，沒幾
        步】」、「我開槍時是在車子的左後方沒有很遠的地方
        開槍約三公尺」等語（見本院卷第103頁正反面）。依
        被告上開所述，其對證人甲○○所駕駛車輛射擊，雖移
        動之距離不遠，然顯然被告並非靜止射擊。又證人甲○○已歷次證述其將車輛開走後始聽到車後有炮聲（或槍
        聲不清楚），顯示被告在對其車輛射擊時，其車輛是移
        動而非靜止。被告辯護人所稱車輛及射擊人為靜止狀態
        所為云云，即非可信。
      2.依台南縣警察局新營分局0706專案現場勘察圖及現場照
        片所示（見警局卷第27、33-37頁），被告雖稱其對甲○○所駕駛車輛射擊係在現場勘察圖（即警局卷第27頁
        ）打Ｘ到打ＸＸ的地方移動，如其所述屬實，射擊後之
        彈殼僅掉到在該圖編號1、2所示，然依該現場勘察圖之
        彈殼分佈圖所示，在編號1、2之東南方尚有編號3之彈
        殼，西北方尚有編號4、5、6，而除編號1外，其餘編號
        2至5，則呈一直線，由東南往西北移動，是其移動位置
        顯非如被告所述僅1、2步而已，【顯係隨甲○○所駕駛
        之車輛移動而追逐】甚明。被告辯護人雖稱該彈殼可能
        是因車輛經過該處而移動云云，然依上揭現場照片所示
        ，照片係黑夜時所照，而本件係在97年7月6日22時2分
        發生（見該現場勘察圖所載發生日期欄所載，惟該發生
        日期誤載為96年），已屬深夜，車輛經過該處當屬已稀
        少，警方於本件槍擊發生後，未幾已到場處理，因車輛
        經過而改變彈殼位置，且呈以斜線，顯非可能，是被告
        辯護人前開所辯，尚非可採。
      3.被告自承「在本件發生之前未曾持手槍射擊過」、「被
        驗退，所以沒有當兵，也沒有實際打靶過」、「（槍是
        單次擊發或連續發射？）按一次發射一槍，我一直連按
        ）（見本審卷第40頁背面、103頁背面）。是以被告持
        手槍對甲○○所駕駛之車輛射擊，顯非如一般有射擊過
        之人精準，故射擊六發僅射中二發，而射在車牌9565-G
        L號自小客車後車廂玻璃上方及右下方，致後車廂玻璃
        破裂，而子彈則射入車內右後座上方天花板近門框處及
        後車窗噴水管處。是以被告辯護人請求將系爭手槍送內
        政部警政署刑事警察局，以實彈射擊方式鑑定彈殼拋射
        之高度、方位、距離與當時射擊者之可能位置即無必要
        。又本院另依其請求將其所製作之位置圖（即本院卷第
        55頁）之射擊可能位置朝距離2、30公尺前進中之系爭
        車輛射擊，子彈是否可能第一發與法線水平夾角約30度
        ，射入角往下約3.5度，第二發與法線水平夾角約35度
        ，射入角往下約7度？及如上開之情形屬不可能該距離
        ，則如該附圖所示射擊可能位置射擊，而有前開第一發
        、第二發之角度，則車輛約在幾公尺處（此為本院所附
        加）？向內政部警政署刑事警察局函詢，惟經該局以99
        年5月14日刑鑑字第0990061362號函稱：「有關本案射
        擊距離及彈道角度之研判，因須考量射擊者射擊時明確
        位置、姿勢、射擊角度及車輛被擊中時之確切位置、車
        輛當時行進方向等因素，僅依來函所附資料並無從得知
        ，固本局無法據此推判當時之可能射擊距離及彈道方向
        」，有該函在卷可憑（見本審卷第82頁），是以無從鑑
        定，併此敘明。
    (四)被告所辯車上並沒有人，其射擊僅係要嚇跑對方，並無殺
      人犯意云云。被告辯護人辯稱：被告如有殺人犯意直接對
      駕駛坐射擊即可，何以僅二發射入車內，足見被告雖開槍
      ，但沒有擊傷人，主觀上沒有殺人犯意云云。然查：
      1.依前述被告迭次供承其確有持已判決確定之手槍及子彈
        ，朝證人甲○○所駕駛之車輛從後面射擊（見警局卷第
        5、6頁、偵查卷第7、8、23、44、46、52、92、103、1
        04頁、原審卷第9、10、95頁、本院上訴審卷第49頁、
        本審卷第40頁背面）。被告固稱其朝甲○○所駕駛之車
        輛射擊時車內無人，然揆之上開證人甲○○所證從未下
        車等情，是以所辯車內無人云云，即非可信。
      2.按刑法第13條第1項明定：行為人對於構成犯罪之事實
        ，明知並有意使其發生者為故意。同條第2項明定：行
        為人對於犯罪之事實，預見其發生，而其發生並不違
        背其本意者，以故意論。前者學理上謂為意欲主義，後
        者謂為容認主義，但不論其為「明知」或「預見」，皆
        為故意犯主觀上之認識，只是程度強弱有別，行為人有
        此認識進而有「使其發生」或「任其發生」之意，則形
        成犯意，前者為確定故意、直接故意，後者為不確定故
        意、間接故意，但不論其為確定故意或不確定故意，其
        「明知」或「預見」乃在犯意決定之前，至於犯罪行為
        後結果之發生或未發生，則屬因果關係問題，因常受有
        物理作用之支配，非必可由行為人「使其發生」或「任
        其發生」，故犯意之認識與犯罪之結果為截然不同之概
        念，不容混淆（最高法院90年度台上字第7964號判決意
        旨參照）。
      3.依前述被告自承伊本件發生之前未曾持手槍射擊過，亦
        未當過兵，沒有實際打靶過（見本審卷第40頁背面、10
        3頁背面）。又依前開所述其射擊六發僅射中二發，而
        射在車牌9565-GL號自小客車後車廂玻璃上方及右下方
        ，致後車廂玻璃破裂，而子彈則射入車內右後座上方天
        花板近門框處及後車窗噴水管處，有刑案現場照片、新
        營分局「0706」勘察採證報告可稽（見警局卷第33-40
        、54頁以下）。是以被告因未使用過槍枝射擊槍法不精
        ，因其行進中射擊及被害人加速離去，致未射到駕駛座
        及六發僅中二發，並非故意未直接對駕駛座射擊。本件
        被告僅與甲○○之表弟有發生糾紛，被告與甲○○間並
        無深仇大恨，固難認其持槍射擊即有確定故意將甲○○
        射殺意圖，惟裝填有制式子彈之制式槍枝為致命性危險
        武器，朝人身體射擊極易取人性命，此為一般人客觀上
        所明知，被告乙○○於案發當時具辨別事理能力，且寄
        藏之槍彈為已達約一年二個月之久，持槍射擊行駛中之
        車體，子彈擊發之高速足以慣穿任何物體，極可能造成
        車內乘客遭槍擊要害致死；且未曾使用過槍枝射擊，在
        步行追逐之動態情況下其無從透過槍枝覘孔、準星瞄準
        ，藉以確認具強大殺傷力之子彈可能之彈著點位置、避
        免不致傷及人命之情形下，猶朝甫加速離去之車輛射擊
        ，當可預見擊發之子彈可能高速穿透車體、跳彈、反彈
        等情況，擊中車內之人，亦極有可能貫穿車體射中人體
        要害造成死亡之高度危險性，客觀上既為被告所認識，
        惟被告在繼續追逐之情況下，仍持槍朝行進中之車後車
        體方向射擊六槍，雖僅其中二發子彈因此貫穿後擋風玻
        璃射入車內，雖駕駛人甲○○加速閃避，及僅射中右後
        座上方天花板近門框處及後車窗噴水管處，惟朝行進中
        車輛開槍六槍之全程觀之，顯見被告射擊時確有預見即
        使射擊未中僅及車身、甚擊斃車內人員，亦不違背本意
        猶為之殺人不確定故意，即堪認定。被告及辯護人前開
        所辯無殺人故意云云，應係避重就輕之詞，不足採信。
      3.被告選任辯護人辯稱：倘被告有殺人故意，大可直接對
        駕駛座射擊即可云云。然如前述係被告未使用過槍枝，
        且公訴人既以被告主觀上係以殺人之不確定故意而為本
        案犯行，亦即預見持槍朝自用小客車射擊，可能擊斃車
        內人員，仍基於縱使發生致人死亡之結果，亦不違其本
        意之心理狀態，而就被告犯行提起公訴，就刑法第271
        條第2項、第1項之殺人未遂罪之主觀構成要件，本不必
        證明至被告存有持槍對準射擊之直接故意、確定故意之
        程度，不能執此遽為有利被告之論斷。
二、綜上所述，已判決確定之扣案槍枝威力強大，可輕易取人性
    命，被告以具殺傷力槍枝當街射擊行駛之小客車六槍，子彈
    除可能直接穿透車窗玻璃或鋼板，直接擊中車內人員外，子
    彈亦可能於擊發後產生跳彈、貫穿後再反彈等無法預期之各
    種情況，貫穿鋼板、車窗玻璃，致車內之人可能發生死亡結
    果，上開情形當為被告所能預見。被告明知甲○○所駕駛車
    內有人，且預見槍法不精及未經精確瞄準持槍射擊，可能擊
    發之子彈慣穿車體發生，致人傷亡之結果，猶從車後對行進
    中車輛接續射擊六發，至用罄彈匣內子彈方止，顯見被告內
    心確有即使擊斃車內之人亦不違背其本意之殺人不確定故意
    甚明，其辯稱無殺人故意，應係避重就輕之詞。是被告殺人
    未遂之犯行，事證已臻明確，被告所辯顯係事後卸責之詞，
    委無足採，被告犯行洵堪認定，自應依法論科。
三、上訴人即被告乙○○寄藏槍彈之後（該寄藏槍彈部分已確定
    ），另行起意持槍朝甲○○所駕駛之9565-GL號自小客車射
    擊，未生人員死亡之結果，核係犯刑法第271條第2項、第1
    項之殺人未遂罪。被告持槍射擊時，雖同時有殺人及持有手
    槍、子彈之行為，然此時被告持有手槍、子彈，仍屬已判決
    確定之上開寄藏手槍、子彈行為之當然結果，並非新發生之
    持有行為，應不另構成持有手槍、子彈罪。又依最高法院86
    年臺上字第3295號判例意旨，數行為於同時同地或密切接近
    之時地實施，侵害同一之法益，各行為之獨立性極為薄弱，
    依一般社會健全觀念，在時間差距上，難以強行分開，在刑
    法評價上，以視為數個舉動之接續施行，合為包括之一行為
    予以評價，較為合理，方屬接續犯之範疇，足見「接續犯」
    之成立，係以時、空密接性為前提要件，即透過對於同一法
    益之同種類侵害行為繼續不間斷之實行，業已稀釋個別行為
    之獨立性，致使刑法評價時將之視為單一、整體之犯罪行為
    ，而立法者於制定刑罰法律之初，亦已認知該種行為類型之
    反覆性，而有意藉由法條中客觀構成要件之行為要素，涵括
    上開具有反覆實施特性之數個犯罪行為，仍僅接受一次刑法
    之評價為已足。是被告舉槍朝車輛先後射擊六槍，顯係在時
    空密接之時地、侵害同一法益，在刑法評價上，視為數個舉
    動之接續施行，合為包括之一行為，成立接續犯，是被告舉
    槍朝車身先後擊發數槍，仍評價為一殺人犯行。被告已著手
    殺人行為之實行，惟未生被害人死亡之結果，其犯罪行為尚
    屬未遂，是此部分爰依刑法第25條第2項之規定，按既遂犯
    之刑度減輕其刑。
四、原審認被告犯行事證明確，予以論罪科刑，固非無見。惟查
    ：(一)按行為人對於構成犯罪之事實，明知並有意使其發生者
    ，為直接故意（確定故意）；如對於構成犯罪之事實，預見
    其發生而其發生並不違背其本意者，則為間接故意（不確定
    故意）。二者雖均為犯罪之責任條件，但其態樣並不相同，
    故刑法第13條第1項、第2項分別予以規定。是就同一犯罪行
    為而言，兩種不同形態之故意，不能同時併存。原判決於犯
    罪事實欄記載被告「明知」持制式手槍朝行進中車內射擊，
    可能擊中甲○○，並導致死亡，竟仍「基於殺人之不確定故
    意」，持該把手槍朝距離二、三十公尺外之車號9565-GL號
    自小客車後車窗連續射擊六發，其中二枚子彈貫穿後車窗玻
    璃射入車內，幸甲○○即時閃避，始倖免於難等情（見原判
    決第2頁第11行至第16行），如果無訛，被告對於持系爭手
    槍、子彈朝甲○○駕駛之自小客車連續射擊，坐於車內之甲○○如未即時閃避將被擊斃，既已「明知」，猶持具殺傷力
    之系爭手槍、子彈朝甲○○駕駛之車輛連續射擊，則被告對
    於殺人之犯罪事實，似係明知並有意使其發生，屬於刑法第
    13條第1項所規定之確定故意；乃原判決犯罪事實欄同時竟
    又認定上訴人係「基於殺人之不確定故意」而為云云，將上
    開不同概念之主觀犯意混淆並列，難謂無判決理由矛盾之違
    誤；(二)又科刑之判決書，對於犯罪事實必須詳加認定，而後
    於理由內說明其認定犯罪事實所憑之證據及其認定之理由，
    方足以資論罪科刑，倘理由已有說明，而事實欄無此記載，
    則理由失其依據，足構成撤銷之原因。原判決理由欄說明被
    告預見其發生而其發生並不違背其本意，有殺人之間接故意
    等語（見原判決第6頁第16、17行），苟屬非虛，然原判決
    犯罪事實欄並未明確記載被告究竟如何「未違背其本意」之
    相關事實？致使理由欄所論述被告有殺人間接故意之犯意失
    其依據，亦難謂無違法。被告上訴意旨以其無殺人之犯意云
    云，而指摘原判決不當，惟本件被告犯行事證明確，詳如前
    述，被告所辯顯係卸責之詞，被告上訴為無理由，惟原判決
    既有上開可議之處，自屬無可維持，應由本院將原審判決撤
    銷改判，又因被告原犯數罪，原判決依該部分所宣告刑而定
    其應執行刑，因該部分既經撤銷改判，即失所附麗，應併予
    撤銷，以期適法。爰審酌被告曾有毀損之前科（判拘役五十
    日），此有臺灣高等法院被告前案紀錄表一份在卷可參，本
    案僅因與甲○○之表弟發生糾紛，恐甲○○尋釁即心生怨懟
    ，無視於法律禁令，擅自將所寄藏具有強大殺傷力之制式槍
    、彈近一年二月之久，當街公然持槍射擊行進中之車輛，行
    徑囂張，嚴重危害社會治安，且其所射擊之車體位置，顯已
    對車內乘客之生命法益造成高度之危險；惟參以其並無殺人
    之直接故意，且犯後於審理中對本案發生之客觀事實經過，
    供認甚詳，僅否認主觀犯意，及其對車後車體射擊之六槍，
    最終子彈僅貫穿後車體二處，倖未造成人員傷亡等一切情狀
    ，量處有期徒刑六年，以示懲儆。
五、本件扣案之捷克CZ廠七五型口徑9㎜制式半自動手槍1把，既
    在被告犯已判決確定之非法寄藏手槍罪項下，以違禁物宣告
    沒收，就該已確定部分並已送執行，而前開手槍亦已經執行
    沒收，亦有臺灣高等法院臺南分院檢察署99年3月15日檢察
    官執行指揮書（甲）及執行罰金易服勞役指揮書各一紙在卷
    可憑（見本審卷第3、4頁）。被告犯殺人未遂罪部分，又不
    另論持有手槍、子彈罪，應無重複宣告沒收該把手槍之必要
    ；另扣案之螺絲起子1支及槍枝保養油1瓶，已經被告於檢察
    官偵查中表示拋棄（偵卷8頁），且未據檢察官聲請宣告沒
    收，爰不另為沒收之諭知，均應予敘明。
據上論斷，應依刑事訴訟法第369條第1項前段、第364條、第299
條第1項前段，刑法第271條第2項、第1項、第25條第2項，判決
如主文。
本案經檢察官江守權到庭執行職務
中    華    民    國    99    年    6     月    24    日
                  刑事第五庭    審判長法  官  楊明章
                                      法  官  趙文淵
                                      法  官  蔡美美
以上正本證明與原本無異。
如不服本判決應於收受送達後10日內向本院提出上訴書狀，其未
敘述上訴理由者，並得於提起上訴後10日內向本院補提理由書（
均須按他造當事人之人數附繕本）「切勿逕送上級法院」。
                                      書記官  李珍鳳
中    華    民    國    99    年    6     月    24    日
附錄論罪科刑法條全文
中華民國刑法第271條：
（普通殺人罪）
殺人者，處死刑、無期徒刑或10年以上有期徒刑。
前項之未遂犯罰之。
預備犯第1項之罪者，處2年以下有期徒刑。

司法院資訊處製作；財團法人民間司法改革基金會備份。
